臺灣高等法院刑事判決　　　　　　　　　　　　　九十一年度上易字第一三五七號
　　上　訴　人
　　即　被　告　辛○○
　　選任辯護人　林大華
　　　　　　　　張仁興
右上訴人因竊盜案件，不服臺灣桃園地方法院九十年度易字第二八三二號，中華民國
九十一年三月八日第一審判決（起訴案號：臺灣桃園地方法院檢察署九十年度偵字第
一六八五九號），提起上訴，本院判決如左：
    主  文
上訴駁回。
辛○○緩刑肆年，緩刑期內付保護管束。
    事實及理由
一、本案經本院審理結果，認第一審判決以被告辛○○所為係連續犯刑法第三百二十
    條第一項之竊盜罪，判處有期徒刑捌月，認事用法及量刑均無不當，應予維持，
    並引用附件第一審判決書記載之事實、證據及理由。
二、被告辛○○上訴意旨略以：被告原從事房屋仲介工作，因景氣不佳等因素致業績
    始終不佳，復因有一妻二子之家庭生計壓力，一時失慮誤入歧途而為本件犯行，
    犯罪後深感後悔，已盡力賠償被害人損害，被告且因本案與妻離婚，需獨立扶養
    十歲幼女，希能獲自新之機會等語。
三、查被告辛○○坦承犯本案連續竊盜之犯行。上訴意旨所執：被告係迫於家庭生計
    始為本件犯行云云，未見提出如何之證據，是否可信，已非無疑，縱認所辯屬實
    ，至多僅關犯罪之動機或目的，此與被告已賠償被害人損害，同係量刑時應審酌
    之事由之一，並不足以阻卻犯罪之成立。原審於量刑時，已審酌被告正值青壯，
    不思由正途以努力換取所需，竟利用涉世未深之少女對男女交友好奇之弱點，藉
    機行竊，其犯罪之動機、手段、所生之危害及犯後已賠償被害人等之損失，堪認
    已有悔意，態度尚佳等一切情狀，本院認原審所量處之刑堪稱允適。被告上訴意
    旨請求從輕量刑，指摘原判決不當，為無理由，應予駁回。
四、末查，被告前未曾受有期徒刑以上刑之宣告，有本院被告全國前案紀錄表一紙附
    卷可稽，其屢以相同之模式竊取他人之物，手段固屬低劣；惟被告於獲案後，尚
    能坦承犯行並已補償被害人等財物上損失，有各該被害人警訊筆錄及贓物領據附
    於偵查卷內可稽；且被告於本案行為後之九十年十一月二十六日業與妻子離婚，
    並由被告監護二人仍就讀國小之長女，有戶籍謄本及在學證明書各一紙在卷可憑
    ，本院衡諸上情，認被告經此偵審程序之教訓後，當能知所警惕，信無再犯之虞
    ，故對其所宣告之刑以暫不執行為適當，爰併宣告緩刑肆年，以啟自新。又為督
    促被告養成守法自制之習性，並提供必要之協助，爰依法宣告緩刑期內付保護管
    束，俾由觀護人予以監督輔導，發揮附條件緩刑制度之立意。
據上論斷，應依刑事訴訟法第三百七十三條、第三百六十八條，刑法第七十四條第一
款、第九十三條第一項，判決如主文。
本案經檢察官鍾鳳玲到庭執行職務。
中      華      民      國    九十一    年      六      月    二十五    日
                              台灣高等法院刑事第七庭
                                  審判長法  官  吳  啟  民
                                        法  官  施  俊  堯
                                        法  官  林  瑞  斌
右正本證明與原本無異。
不得上訴。
                                        書記官  丁  淑  蘭
中      華      民      國    九十一    年      六      月    二十五    日
附錄本判決論罪科刑法條全文
刑法第三百二十條：
意圖為自己或第三人不法之所有，而竊取他人之動產者，為竊盜罪，處五年以下有期
徒刑、拘役或五百元以下罰金。
意圖為自己或第三人不法之利益，而竊佔他人之不動產者，依前項之規定處斷。
前二項之未遂犯罰之。
附件：
臺灣桃園地方法院刑事判決                          九十年度易字第二八三二號
    公  訴  人  臺灣桃園地方法院檢察署檢察官
    被      告  辛○○  男三十二歲（民國○○○年○月○日生）
                        住桃園縣新屋鄉○○村○鄰○○路○段五七九巷二十三號
                        身分證統一編號：Ｊ一二四六七六一號
右列被告因竊盜案件，經檢察官提起公訴（九十年度偵字第一六八五九號），本院判
決如左：
    主  文
辛○○連續竊盜，處有期徒刑捌月。
    事  實
一、辛○○基於意圖為自己不法所有之概括犯意，於民國八十九年九月二日中午十二
    時許起，至九十年十月一日晚間七時許止，於利用閱讀刊登在「幸福雜誌」或「
    愛情青紅燈」雜誌上之筆友欄，取得有意徵筆友之女子關於筆名、年齡及住址等
    資料後，寫信使該女子以其所有之0000000000號行動電話或0000
    000000號呼叫器與其聯絡並相約出遊，俟見面後即先後以原為其所有車牌
    號碼Ｋ─九九六八號之灰色自小客車（嗣已出售）及其所有車牌號碼五Ｃ─三一
    三九號之黑色自小客車，藉故訪友而將該女子載至桃園縣中壢市中央大學之停車
    場，再告以因學校警衛管制嚴格，若將行動電話等物品帶至校園內散步會很麻煩
    ，要求該女子將隨身所帶之皮包置於車上以便於進入校園，使之依其所言將隨身
    所帶皮包置於其前揭車內後，與辛○○一同至中央大學校園內散步，未幾辛○○
    即以假借上廁所為由，要求該女子於校園內等候，而辛○○則乘機返回停車場，
    趁該女子因將身上財物置於辛○○車內致對渠財物之持有狀態生鬆懈而並未喪失
    之際，破壞該女子對渠財物之持有關係（下稱「前開方式」），以此方式，而於
    連續下列時間，竊取戊○○等八人所有之行動電話等物，得手後將行動電話以低
    價換現後，與竊得之現金併供其花用：
（一）、於八十九年九月二日中午十二時許，以筆名「宋維杰」，利用前開方式竊得
        戊○○所有之易利信牌（Ｔ十型）之行動電話一支、亞泰商業銀行、合作金
        庫及農民銀行之提款卡各一張、現金新台幣（下同）一千四百元。
（二）、於八十九年十二月九日晚間九時十五分許，以筆名「宋維杰」，利用前開方
        式竊得乙○○所有之身分證一張、中央信託銀行及花旗銀行信用卡各一張、
        郵局提款卡一張、諾基亞牌之行動電話一支、現金五千八百元。
（三）、於九十年六月二十八日晚間九時三十分許，自稱「鄧先生」，利用前開方式
        竊得甲○○所有之身分證及健保卡各一張、諾基亞牌（八二五○型）及摩托
        羅拉牌（Ｖ八○八八型）行動電話各一支、現金一千五百元。
（四）、於九十年九月一日凌晨二時許，以筆名「劉文杰」同時邀約庚○○、丁○○
        及壬○○三人，利用前開方式竊得庚○○所有之諾基亞牌行動電話一支、現
        金一百元；丁○○所有之身分證、駕駛執照、行車執照、健保卡各一張、諾
        基亞牌（八二五○型）行動電話一支、現金一千七百元；壬○○所有之身分
        證、不詳銀行之提款卡、機車駕駛執照各一張、摩托羅拉牌（Ｐ─七六八九
        型）行動電話一支、現金二千元。
（五）、於九十年九月三日晚間八時許，以筆名「劉文杰」，利用前開方式竊得己○○所有之身分證、駕駛執照、健保卡各一張、第一銀行金融卡一張、遠東商
        業銀行、台新銀行、華僑商業銀行及太平洋ＳＯＧＯ百貨信用卡各一張、諾
        基亞牌（八八五○型）行動電話一支、現金二千三百元。
（六）、於九十年十月一日晚間七時許，以筆名「劉文杰」，利用前開方式竊得丙○○所有之黑色一個內有身分證一張、郵局提款卡一張、鑰匙一串、摩托羅拉
        牌（Ｖ二二八八型）行動電話一支、現金一萬五千元。
    嗣於九十年十月三日下午三時許，在桃園縣中壢市○○路真鍋咖啡館為警循線查
    獲，並扣得辛○○所有之前開行動電話、呼叫器各一具。
二、案經丙○○訴由桃園縣警察局中壢分局報告台灣桃園地方法院檢察署檢察官偵查
    起訴。
    理  由
一、右揭犯罪事實迭據被告辛○○於警、偵訊及本院審理中坦承不諱，核與被害人戊○○、乙○○、甲○○、庚○○、丁○○、壬○○、己○○及告訴人丙○○於警
    訊中指述：被告如何以結交筆友為由將渠等分別載至中央大學校後，再將渠等暫
    時置放於被告車上之所有物竊取得手等情相符（參見台灣桃園地方法院檢察署九
    十年度偵字第一六八五九號偵查卷第十頁至第二十四頁），並有桃園縣警察局中
    壢分局興國派出所九十年十月三日之報告書、贓物領據（保管）單七張、前揭黑
    色自小客車及被告聯絡被害人等所用之上開行動電話及呼叫器照片二張在卷可稽
    ，復有被告所有之上開行動電話及呼叫器扣案可佐，足認被告自白與事實相符，
    綜上，本件事件已臻明確，被告犯洵堪認定。
二、核被告所為係犯刑法第三百二十條第一項之竊盜罪。被告先後多次竊盜犯行，時
    間緊接，手段相同，觸犯構成要件相同之罪，顯係基於概括犯意所為，為連續犯
    ，應依刑法第五十六條之規定，以一罪論，並加重其刑。爰審酌被告正值青壯，
    不思由正途以努力換取所需，竟利用涉世未深之少女對男女交友好奇之弱點，藉
    機行竊，其犯罪之動機、手段、所生之危害及犯後已賠償被害人等之損失，有前
    揭警訊筆錄及贓物領據在卷可憑，堪認已有悔意，態度尚佳等一切情狀，量處如
    主文所示之刑，以資懲儆。
三、至於扣案之行動電話（含門號0000000000號之ＳＩＭ晶片卡一張）壹
    支及呼叫器（0000000000號）一台，雖係被告所有，惟僅供被告用以
    邀約上開女子，而非供被告著手於前揭竊盜犯行所用，經核尚與刑法第三十八條
    第一項第二款所規定沒收之要件有間，本院自無從對之宣告沒收，附此敘明。
據上論斷，應依刑事訴訟法第二百九十九條第一項前段，刑法第五十六條、第三百二
十條第一項，罰金罰鍰提高標準條例第一條前段，判決如主文。
本案經檢察官廖江憲到庭執行職務。
中      華      民      國    九十一    年      三      月      八      日
                                臺灣桃園地方法院刑事第一庭
                                    審判長  法官    吳爭奇
                                            法官    胡芷瑜
                                            法官    范明達
右正本證明與原本無異。
如不服本判決，應於判決送達後十日內向本院提出上訴狀( 應附繕本 )，上訴於
臺灣高等法院。
                                            書記官   孫立文
中        華        民        國   九十一   年   三   月    十一    日
